臺灣臺北地方法院民事簡易判決
  110年度店簡字第746號
原      告  新安東京海上產物保險股份有限公司

法定代理人  陳忠鏗  
訴訟代理人  羅天君  
            陳品序  
被      告  林博熙  

上列當事人間損害賠償事件，於民國110年11月11日言詞辯論終
結，本院判決如下：
    主      文
被告應給付原告新臺幣參萬參仟貳佰陸拾陸元，及自民國一百一
十年四月六日起至清償日止，按週年利率百分之五計算之利息。
原告其餘之訴駁回。
訴訟費用由被告負擔百分之三十三，餘由原告負擔。
本判決第一項得假執行。但被告如以新臺幣參萬參仟貳佰陸拾陸
元為原告預供擔保後，得免為假執行。
    事實及理由
壹、程序事項
    按因侵權行為涉訟者，得由行為地之法院管轄，民事訴訟法
    第15條第1項定有明文。查本件侵權行為地為臺北市文山區
    （見本院卷第23頁），本院自有管轄權。
貳、實體事項　　
一、原告主張：被告駕駛車號000-0000自用小客車，於民國109
    年9月4日10時20分許，沿臺北市○○區○道0號加速車道由南往
    北行駛，至20公里300公尺北向外側車道處，因變換車道不
    當，其左後車尾撞擊行駛在外側車道，由伊承保訴外人鄭嘉
    玲所有並駕駛車牌號碼0000-00自用小客車（下稱系爭車輛
    ）右前車頭。伊依約支出修復費用新臺幣（下同）100,892
    元，爰以損害賠償及保險代位法律關係起訴請求，並聲明：
    被告應給付原告100,892元及自起訴狀繕本送達之翌日起至
    清償日止，按週年利率5％計算之利息。
二、被告則以：伊無肇責，並聲明：原告之訴駁回。
三、法院之判斷：　　
  ㈠按因故意或過失，不法侵害他人之權利者，負損害賠償責任
    ；汽車、機車或其他非依軌道行使之動力車輛，在使用中加
    損害於他人者，駕駛人應賠償因此所生之損害。民法第184
    條第1項前段、第191條之2定有明文。汽車變換車道時，應
    讓直行車先行，並注意安全距離。道路交通安全規則第98條
    第1項第6款亦設有明文規定甚明。查原告主張等情，提出道
    路交通事故當事人登記聯單、道路交通事故初步分析研判表
    、道路交通事故現場圖在卷可按（見本院卷第23至27頁)，
    核與本院依職權向內政部警政署國道公路警察局第九公路警
    察大隊調閱車禍肇事相關資料相符（見本院卷第51至66頁）
    。依道路交通事故現場圖可知，被告駕駛000-0000自用小客
    車及系爭車輛皆由南往北行駛國道三號，000-0000自用小客
    車行駛於加速車道，系爭車輛行駛於外側車道，000-0000自
    用小客車左車尾與系爭車輛右車頭發生碰撞（見本院卷第55
    頁），復參酌被告在道路交通事故調查紀錄表稱：「我駕駛
    000-0000從新店方向過來欲前往北市，由南往北行駛於加速
    車道，行經肇事地點我正切換進外線車道，我當時打著左方
    向燈正在變換，我有注意到她（0000-00）當時跟我還有一
    點距離，我還想她怎麼沒停下，然後她（0000-00）右前車
    頭便撞上我左後車尾而肇事，撞擊一次，我當時車速約20-3
    0公里左右。」等語（見本院卷第57頁），系爭車輛駕駛人
    鄭嘉玲於交通事故調查紀錄表稱：「我駕駛0000-00從新店
    方向過來欲前往北市，由南往北行駛於外線車道，行經肇事
    地點，當時車多壅塞走走停停，當時右邊加速車道有輛車（
    000-0000）要變換進外線車道，我沒注意我的車右前頭即撞
    到他的左後車尾而肇事；撞擊一次，當時我車速約20-30公
    里左右，因為他是右側切換進來，我當時注意前方，沒特別
    看到他，所以不知道我跟他（000-0000）的車距是多少…」
    等語（見本院卷第59頁）。可知被告未讓直行車即系爭車輛
    先行，貿然變換車道，就本件交通事故有過失，參以臺北市
    車輛行車事故鑑定會鑑定意見書亦同此認定，有案號000000
    0000臺北市車輛行車事故鑑定會鑑定意見書在卷為憑（本院
    卷第105至107頁），被告到庭對於鑑定書結果表示無意見（
    見本院卷第119頁），是被告就本件事故發生有過失，應負
    損害賠償責任。
　㈡按負損害賠償責任者，除法律另有規定或契約另有訂定外，
    應回復他方損害發生前之原狀。第一項情形，債權人得請求
    支付回復原狀所必要之費用，以代回復原狀。民法第213條
    第1項、第3項定有明文。又不法毀損他人之物者，被害人得
    請求賠償其物因毀損所減少之價額，同法第196條定有明文
    ；依民法第196條請求賠償物被毀損所減少之價額，得以修
    復費用為估定之標準，但以必要者為限（例如︰修理材料以
    新品換舊品，應予折舊），有最高法院77年度第9次民事庭
    會議決議可資參照。故被害人得以修理費用作為其物因毀損
    所減少價額之計算依據，但其中以新品更換舊品，且因此提
    高該物整體價值者，該更換之新品即非屬損害發生前物之原
    狀，則該更換新品所支出之費用，應予計算其折舊。另保險
    法第53條第1項規定，被保險人因保險人應負保險責任之損
    失發生，而對於第三人有損失賠償請求權者，保險人得於給
    付賠償金額後，代位行使被保險人對於第三人之請求權；但
    其所請求之數額，以不逾賠償金額為限。查原告主張系爭車
    輛修復費用為100,892元（工資6,620元、零件75,140元、烤
    漆19,132元），業據提出車損照片、估價單、統一發票、車
    輛維修保險賠款付承修廠商同意書在卷可按（見本院卷第17
    至21、29至35頁）。依行政院所頒固定資產耐用年數表及固
    定資產折舊率之規定，非運輸業用自用小客貨車之耐用年數
    為5年，依定率遞減法每年折舊1000分之369，但最後折舊總
    和不得超過該資產成本的10分之9，並參酌營利事業所得稅
    查核準則第95條第6項規定「固定資產提列折舊採用定率遞
    減法者，以1年為計算單位，其使用期間未滿1年者，按實際
    使用之月數相當於全年之比例計算之，不滿1月者，以1月計
    」之規定，系爭車輛出廠日為101年9月，有行車執照在卷可
    按（見本院卷第15頁），迄本件車禍發生時即109年9月4日
    ，實際使用約8年1月，折舊後零件費用應為7,514元（計算
    式：75,140元×10%＝7,514元），並加計無庸折舊之工資6,62
    0元、烤漆19,132元，系爭車輛損害金額為33,266元（計算
    式：7,514元＋6,620元＋19,132元＝33,266元），逾此部分，
    為無理由。
四、綜上所述，原告依據侵權行為及保險代位之法律關係，請求
    被告給付33,266元及自起訴狀送達翌日即110年4月6日（見
    本院卷第45頁，110年3月26日寄存八斗子分駐所）起至清償
    日止，按週年利率5％計算之利息，為有理由，應予准許。逾
    此部分為無理由，應予駁回。
五、本件事證已臻明確，兩造其餘攻擊防禦方法，於本判決結果
    不生影響，爰不一一論述，併此敘明。
六、本件原告勝訴部分，係就民事訴訟法第427條第1項訴訟適用
    簡易程序所為被告敗訴之判決，依同法第389條第1項第3款
    規定，應依職權宣告假執行，並依同法第436條第2項適用第
    392條第2項規定，依職權宣告被告如預供擔保，得免為假執
    行。
七、訴訟費用負擔之依據：民事訴訟法第79條。
中　　華　　民　　國　　110 　年　　12　　月　　9 　　日
                  臺灣臺北地方法院新店簡易庭
                              法  官  鄧德倩
上列正本證明與原本無異。
如不服本判決，應於判決送達後20日內向本庭提出上訴狀（須按
他造當事人之人數附繕本）；如委任律師提起上訴者，應一併繳
納上訴審裁判費。
中　　華　　民　　國　　110 　年　　12　　月　　9 　　日
                              書記官  張嘉崴